de: Füllmethode für Paintballs: Nachleuchtende Farbe; Pulver-/Kreidefüllung; Duftende Farbe; Standardfarbe; Trainingsgummi (keine Farbe); UV-reaktive Farbe; Abwaschbare Farbe; Sonstige
pl: Typ wypełnienia kulek paintballowych: Farba świecąca w ciemności; Wypełnienie proszkiem/kredą; Farba zapachowa; Standardowa farba; Guma treningowa (bez farby); Farba reagująca na UV; Zmywalna farba; Inne
ru: Тип наполнения пейнтбольного шара: Светящаяся в темноте краска; Порошок/мел; Ароматизированная краска; Стандартная краска; Тренировочная резина (без краски); УФ-реактивная краска; Смываемая краска; Другое
zh-TW: 漆彈填充類型: 夜光顏料; 粉末/粉筆填充; 芳香顏料; 標準顏料; 訓練橡膠 (非顏料); 紫外線反應顏料; 水洗顏料; 其他
fr: Type de remplissage des billes de paintball: Peinture phosphorescente; Remplissage poudre/craie; Peinture parfumée; Peinture standard; Caoutchouc d’entraînement (sans peinture); Peinture réactive aux UV; Peinture lavable; Autre
en: Paintball fill type: Glow-in-the-dark paint; Powder/chalk fill; Scented paint; Standard paint; Training rubber (non-paint); UV-reactive paint; Washable paint; Other
hu: Paintball töltet típusa: Sötétben világító festék; Por/kréta töltet; Illatosított festék; Szabványos festék; Tréning gumi (nem festék); UV-reaktív festék; Lemosható festék; Egyéb
bg-BG: Тип пълнеж за пейнтбол: Светеща в тъмното боя; Пълнеж от прах/тебешир; Ароматизирана боя; Стандартна боя; Тренировъчна гума (без боя); UV реактивна боя; Миеща се боя; Друго
sl-SI: Vrsta polnila paintball kroglice: Barva, ki se sveti v temi; Polnilo iz prahu/krede; Odišavljena barva; Standardna barva; Guma za trening (brez barve); UV-reaktivna barva; Pralna barva; Drugo
sk-SK: Typ paintballovej náplne: Farba svietiaca v tme; Prášková/kriedová náplň; Voňavá farba; Štandardná farba; Tréningová guma (bez farby); Farba reagujúca na UV žiarenie; Umývateľná farba; Iné
it: Tipo di riempimento del paintball: Vernice fosforescente; Riempimento in polvere/gesso; Vernice profumata; Vernice standard; Gomma da addestramento (senza vernice); Vernice reattiva ai raggi UV; Vernice lavabile; Altro
ko: 페인트볼 충전재 유형: 야광 페인트; 분말/분필 충전재; 향기 페인트; 표준 페인트; 훈련용 고무(비페인트); UV 반응형 페인트; 세척형 페인트; 기타
nb: Fylltype for paintball: Selvlysende maling; Pulver-/krittfyll; Maling med duft; Standard maling; Treningsgummi (uten maling); UV-reaktiv maling; Vaskbar maling; Annet
pt-BR: Paintball, tipo de enchimento: Tinta que brilha no escuro; Preenchimento com pó/giz; Tinta perfumada; Tinta padrão; Borracha de treinamento (sem tinta); Tinta reativa a UV; Tinta lavável; Outro
tr: Paintball dolum türü: Karanlıkta parlayan boya; Toz/tebeşir dolgu; Kokulu boya; Standart boya; Eğitim kauçuğu (boyasız); UV reaktif boya; Yıkanabilir boya; Diğer
ro-RO: Tip de umplutură pentru bile de paintball: Vopsea fosforescentă; Umplutură cu pudră/cretă; Vopsea parfumată; Vopsea standard; Cauciuc pentru antrenament (fără vopsea); Vopsea reactivă la UV; Vopsea lavabilă; Altele
hr-HR: Vrsta punjenja paintballa: Boja koja svijetli u mraku; Punjenje od praha/krede; Mirisna boja; Standardna boja; Guma za treniranje (bez boje); Boja koja reagira na UV svjetlo; Periva boja; Ostalo
lt-LT: Dažasvydžio užpildo tipas: Švytintys tamsoje dažai; Miltelių / kreidos užpildas; Kvapnūs dažai; Standartiniai dažai; Treniruočių guma (nedažanti); UV spinduliams jautrūs dažai; Nuplaunami dažai; Kita
zh-CN: 漆弹球填充类型: 夜光颜料; 粉末/粉笔填充; 芳香颜料; 标准颜料; 训练橡胶（非颜料）; 紫外线反应颜料; 可水洗颜料; 其他
cs: Typ náplně pro paintball: Svítící barva; Prášková/křídová náplň; Voňavá barva; Standardní barva; Tréninková guma (bez barvy); UV reaktivní barva; Smývatelná barva; Jiné
da: Fyldtype for paintball: Selvlysende maling; Pulver-/kridtfyld; Duftende maling; Standardmaling; Træningsgummi (uden maling); UV-reaktiv maling; Vaskbar maling; Anden
nl: Type paintballvulling: Glow-in-the-dark-verf; Poeder-/krijtvulling; Geurverf; Standaardverf; Trainingsrubber (geen verf); UV-reactieve verf; Afwasbare verf; Overig
el: Τύπος πλήρωσης paintball: Μπογιά που φωσφορίζει στο σκοτάδι; Γέμιση σκόνης/κιμωλίας; Αρωματική μπογιά; Κανονική μπογιά; Λάστιχο προπόνησης (χωρίς μπογιά); Μπογιά UV; Μπογιά που πλένεται; Άλλο
fi: Paintball-täyttötyyppi: Pimeässä hohtava maali; Jauhe-/liitutäyte; Tuoksuva maali; Vakiomaali; Harjoituskumi (ei maalia); UV-reaktiivinen maali; Pestävä maali; Muu
vi: Loại chất sơn bên trong đạn sơn: Sơn phát sáng trong bóng tối; Đạn phấn/bột; Sơn có mùi thơm; Sơn tiêu chuẩn; Cao su tập luyện (không sơn); Sơn phản ứng với tia UV; Sơn có thể giặt sạch; Khác
pt-PT: Tipo de enchimento das bolas de paintball: Tinta que brilha no escuro; Enchimento de pó/giz; Tinta perfumada; Tinta padrão; Borracha de treino (sem tinta); Tinta reativa a UV; Tinta lavável; Outro
ja: ペイントボールフィルタイプ: 蓄光塗料; パウダー/チョーク充填; 香り付き塗料; 標準塗料; トレーニングラバー (非塗料); UV反応塗料; 水洗い可能な塗料; その他
sv: Typ av fyllning för paintball: Självlysande färg; Pulver-/kritfyllning; Parfymerad färg; Standardfärg; Träningsgummi (ej färg); UV-reaktiv färg; Tvättbar färg; Övrigt
es: Tipo de relleno de las bolas de paintball: Pintura que brilla en la oscuridad; Relleno de polvo/tiza; Pintura perfumada; Pintura estándar; Goma de entrenamiento (sin pintura); Pintura reactiva a los rayos UV; Pintura lavable; Otro
th: ประเภทการบรรจุกระสุนเพนต์บอล: สีเรืองแสงในที่มืด; ไส้แป้ง/ชอล์ก; สีมีกลิ่นหอม; สีมาตรฐาน; ยางฝึกซ้อม (ไม่ใช่สี); สีสะท้อนแสง UV; สีที่ซักออกได้; อื่นๆ